臺灣臺北地方法院交通事件裁定　　　　　　　　　　九十三年度交聲字第九四八號
　　　原處分機關　臺北市交通事件裁決所
　　　受　處分人　甲○○
右列受處分人因違反道路交通管理處罰條例案件，對於台北市交通事件裁決所中華民
國九十三年九月十七日所為之處分（原處分案號：北市裁三字第裁二二－Ａ0000
0000號）聲明異議，本院裁定如左：
    主    文
異議駁回。
    理    由
一、按「禁行機車」標字，用以告示本車道禁止機器腳踏車通行，道路經交通標誌標
    線號誌設置規則第一百七十八條定有明文。又按汽車駕駛人，爭道行駛機器腳踏
    車，不在規定車道行駛，處新臺幣（下同）六百元以上一千八百元以下罰鍰，道
    路交通管理處罰條例第四十五條第一項第十三款規定甚明；又汽（機）車駕駛人
    有第四十五條之情形，除依原條款處罰鍰外，各記違規點數一點，道路交通管理
    處罰條例第六十三條第一項第一款亦定有明文。
二、本件異議人即受處分人甲○○於民國九十三年七月七日十七時三十分許，騎乘車
    牌號碼ＬＥＫ─七０一號重型機車，途經台北市○○○路與新生南路口附近時行
    駛在有標示「禁行機車」標字之車道行駛，經警拍照存證後，以受處分人違反道
    路交通管理處罰條例第四十五條第十三款（舉發通知單贅引第一項）之規定，開
    立北市警交大字第Ａ00000000號舉發通知單，並指定應於九十三年八月
    十二日前往原處分機關臺北市交通事件裁決所聽候裁決，經受處分人於九十三年
    八月五日依限具狀陳述，原處分機關仍認受處分人確有前開交通違規行為，乃依
    據道路交通管理處罰條例第四十五條第十三款（裁決書贅引第一項）之規定，裁
    處新臺幣六百元之罰鍰。
三、受處分人對於其確有於前揭時地騎乘車牌號碼ＬＥＫ─七０一號重型機車行經前
    開地點之事實，並未爭執，惟否認有何交通違規行為，並辯稱：伊並非故意騎到
    禁行機車車道，而是被右方自小客車擠到左方車道，且伊只是只是行駛斑馬線邊
    緣而已云云。惟查，經核閱卷附之採證照片，受處分人於右揭時間騎乘車牌號碼
    ＬＥＫ─七０一號重型機車所在之車道地面確有明顯之「禁行機車」標字，且受
    處分人確實行駛上開車道，另受處分人雖辯稱被右方之自小客車擠到左方車道，
    然受處分人於慢車道行駛時，若其後方之自小客車欲超車，則後方自小客車須由
    別的車道超車，受處分人無須禮讓，是處分人辯稱伊被右方自小客車所擠而行駛
    禁行機車之詞，顯係卸責之詞，不足採信。
四、綜上，受處分人確有駕車行駛禁行機車道之違規事實，原處分機關依道路交通管
    理處罰條例第四十五條第十三款規定，對受處分人罰鍰六百元，並依同條例第六
    十三條第一項第一款，記違規點數一點，經核於法並無違誤，受處分人之異議為
    無理由，應予駁回。
據上論斷，依道路交通案件處理辦法第十九條，裁定如主文。
中      華      民      國      九十三    年    　十  月     二十五     日
                          臺灣臺北地方法院交通法庭
                                    法  官  陳德民
右正本證明與原本無異。
如不服本裁定，應於裁定送達後五日內向本院提出抗告狀。
                                    書記官  巫美華
中      華      民      國      九十三    年    　十  月     二十六     日
